【裁判字號】    89,易,415
【裁判日期】    900822
【裁判案由】    恐嚇
【裁判全文】
臺灣臺東地方法院刑事判決                          八十九年度易字第四一五號
    公  訴  人  臺灣臺東地方法院檢察署檢察官
    被      告  戊○○
右列被告因恐嚇案件，經檢察官提起公訴（八十九年度偵字第一四九七號），本院判
決如左：
    主  文
戊○○無罪。
    理  由
一、公訴意旨略以：被告戊○○因疑其夫甲○○與張玉冰有染，自民國（下同）八十
    九年一月間起，連續多次以電話撥至張玉冰店中（000－000000），向
    張玉冰之職員恫嚇：「叫你們老闆娘小心，我會給她好看」等語，事經轉述後，
    張玉冰聞言因而心生畏怖，因認被告涉有恐嚇罪嫌等語。
二、按犯罪事實應依證據認定之，無證據不得推定其犯罪事實；又不能證明被告犯罪
    者，應諭知無罪之判決，刑事訴訟法第一百五十四條、第三百零一條第一項定有
    明文。次按認定不利於被告之事實，須依積極證據，苟積極證據不足為不利於被
    告事實之認定時，即應為有利於被告之認定，更不必有何有利之證據，最高法院
    著有三十年上字第八一六號判例可資參照。訊據被告則堅決否認有恐嚇之犯行，
    辯稱：我從沒有恐嚇人，我先生（甲○○）與告訴人（張玉冰）一起做生意，電
    話是共用同一支（000－000000），我有時找我先生，所以打這支電話
    找我先生等語。經查：
（一）公訴人認被告有前述恐嚇罪嫌，無非係以告訴人之指述、證人丁○○之證詞及
      電話通聯紀錄為其證據。然告訴人張玉冰於偵訊中指稱：被告戊○○一天撥打
      四、五十通電話給她，又所提證物「存證信函」一紙，其上亦載被告於八十九
      年三月三日共撥打十二通電話至其公司，伊並有錄音云云。惟遍查全卷並無一
      天撥打四、五十通電話之通聯紀錄以實其說，又被告家中電話（000－00
      0000）於八十九年三月三日之通聯紀錄共計四通，並無任何一通撥打至告
      訴人公司（000－000000）之紀錄（參偵訊卷第七十五頁之通聯紀錄
      ），再者有關錄音一節，經檢察官命其提出，其亦於八十九年四月十五日具狀
      陳明無法提出（參偵訊卷第二十九頁），是告訴人指述不實且顯有重大瑕疵。
（二）又證人丁○○即告訴人之受僱人（起訴書誤植楊惠玉）於偵訊時結證稱：「八
      十九年三月一日起，於張玉冰禮品公司擔任會計」、「我接過好幾通，係一位
      女性打來的，對方說要找張玉冰，我告知對方張玉冰去上電腦課，對方便說要
      張玉冰小心，要給張玉冰好看，我計接了三、四通。」等語，然於本院審理時
      改證稱：「（問：當時妳有接到戊○○打到公司的電話？）答：我知道很多通
      ，但我不知是何人所打，我有接到很小聲，是三字經，我有接到二、三通這
      樣奇怪的電話。」，故證人丁○○所接獲之電話，究為恐嚇之電話？抑或侮辱
      電話？即非無疑。再者，經本院當庭數次命其辯認其所接獲電話聲音，是否為
      被告戊○○？其皆證稱：「我不確定是否在庭的被告」。（參本院刑事卷九十
      年六月十四日筆錄第八頁第五行）。是證人丁○○之證詞反覆且不確定，從而
      其偵查中之證言尚非可採。
（三）另被告戊○○之夫甲○○所經營「一二企業社」之電話（000－00000
      0）及地址，均與告訴人所經營之「旺家麗商行」相同，且被告係因事尋夫才
      撥打000－000000電話等情，業據證人甲○○於本院審理時證述在卷
      並有臺東縣政府營利事業登記證二紙、張玉冰及甲○○商行名片二張附卷可稽
      ，又參以證人丙○○即告訴人之受僱人於偵證時亦證稱：「我曾受僱於張玉冰
      開設公司任會計．．」、「（問：任職期間有無接獲恐嚇電話？）答：無。」
      、「（問：戊○○是否曾打電話至公司找她先生找不到，而恐嚇欲對張玉冰不
      利？）答：我沒有接過類似電話。」等語（參偵查卷第五十九頁反面）與被告
      所辯各節相符，是其辯詞堪以採信。
（四）另公訴人雖於審理時請求測謊等語，惟按測謊鑑定，係依一般人在說謊時，會
      產生遲疑、緊張、恐懼、不安等心理波動現象，而以科學方法，由鑑定人利用
      測謊儀器，將受測者之上開情緒波動反應情形加以紀錄，用以分析判斷受測者
      之供述是否違反其內心之真意而屬虛偽不實之一種證據方法。此種證據有可能
      因受測試者於受測當時之身體及心理狀態因緊張、生病、服用藥物，或鑑定人
      之專業能力不足等情形而影響受測結果，故其不得作為有罪判決之唯一證據，
      仍須受補強性法則所規範。（最高法院八十八年度臺上字第二九三六號刑事判
      決意旨參照）。故本院審酌被告所涉犯係屬最重本刑僅二年以下之輕微案件，
      又基於我國鑑定資源之有限性，參以告訴人當庭表示撤回告訴（惟本件非告訴
      乃論之罪），且查無其它補強證據等情況，認無必要附此敘明。
（五）綜上所述，既查無其他積極證據足資認定被告有恐嚇之犯行，即不能證明被告
      犯罪，揆諸前揭說明意旨，爰為無罪判決之諭知。
據上論斷，應依刑事訴訟法第三百零一條條第一項，判決如主文。
本案經檢察官乙○○到庭執行職務。
中    華    民    國      九十      年        八      月    二十二      日
                                臺灣臺東地方法院刑事庭
                                    法官  廖  建  彥
右正本證明與原本無異。
如不服本判決，應於送達後十日內，向本院提出上訴狀（須附繕本）。
「切勿逕送上級法院」
                                    書記官  陳  美  鄉
中    華    民    國      九十      年        八      月    二十二      日


司法院資訊處製作；財團法人民間司法改革基金會備份。
